# 企业合并的问题

提问人：liuzixiao 时间：2023-01-07 16:52:50
ABC公司分别为母子孙公司，持股比例均为100%，B公司将C公司100%股权无偿划转至A公司，BC公司均为A公司子公司；上述交易完成后C公司吸收合并B公司，以上划转均为无偿划转，不涉及现金交易。
请问陈版主：
1 、B公司将C公司100%股权无偿划转至A公司以及C公司吸收合并B公司是否是同一控制下的企业合并—我认为不是企业合并；
2 、B公司吸收合并C公司后，在吸收合并日B公司仅合并C公司资产负债表，利润表和现金流量表不合并；
3 、站在A公司大合并角度，需要将C公司吸收合并之前的利润表、现金流量表合并，但是B公司单体不包含C公司的利润表、现金流量表。求助陈版主，我的理解是否正确，谢谢。

回答人：chenyiwei
1 、B公司将C公司100%股权无偿划转至A公司，对A公司而言不是企业合并；但后续C吸收合并B，对C而言是同一控制下企业合并（被合并方是B扣除原先对C长投后的其他业务相关的资产负债）。
2 、C吸收合并B后，如果C无其他子公司，无需编制合并报表的，则如主帖所述，在吸收合并日B公司仅合并C公司资产负债表，利润表和现金流量表不合并。
3 、站在A公司大合并角度，该项内部重组和吸收合并事项对其合并报表完全无影响。需要将B公司吸收合并之前的利润表、现金流量表合并，但是C公司单体不包含B公司被吸收合并之前的利润表、现金流量表。